臺灣雲林地方法院交通事件裁定　　　　　96年度交聲字第11號
移送機關　　交通部公路總局嘉義區監理所雲林監理站
異　議　人　甲○○
上列受處分人因違反道路交通管理處罰條例案件，對於交通部公
路總局雲林監理站95年12月27日所為之處分（原處分案號：雲監
裁字第裁72-KAD06605 號），聲明異議，本院裁定如下：
    主  文
異議駁回。
    理    由
一、聲明異議意旨略以：聲明異議人即受處分人甲○○ (下稱受
    處分人)於 職業大貨車駕駛執照吊扣期間，騎輕機車違規，
    並未開車，竟遭吊銷職業大貨車駕駛執照，顯然一事二罰，
    ，為此狀請撤銷原裁決處分云云。
二、按汽車駕駛人，駕駛執照吊扣期間駕駛小型車或機器腳踏車
    者，處新臺幣 (下同)六 千元以上一萬二千元以下罰鍰，當
    場禁止其駕駛，並吊銷其駕駛執照，且一年內不得考領駕駛
    執照；汽車駕駛人，因違反本條例及道路交通安全規則之規
    定，受吊銷駕駛執照處分時，吊銷其持有各級車類之駕駛執
    照，道路交通管理處罰條例第21條第1 項第5 款、第4 項、
    第67條第3 項及第68條，分別定有明文。再按汽車（含機車
    ）駕駛人，因違反本條例及道路交通安全規則之規定，受吊
    扣或吊銷駕駛執照處分時，吊扣或吊銷其持有各級車類之駕
    駛執照，既為民國94年12月14日修正前道路交通管理處罰條
    例第68條所明定。且就立法內容及其精神言，本條規定顯係
    吊扣或吊銷駕照處分效力之擴大，其目的在維護大眾行的安
    全，駕駛人於駕照吊扣、吊銷期間駕駛車輛時，無論其所駕
    駛車輛之種類為大貨車、小客車、機車或其他各級車類，其
    所造成之公共危險均屬同一，不因車輛種類不同而有軒輊，
    為防杜再犯及給予受處分人相當警惕，剝奪其於一定時期內
    ，駕駛其他各級車類之權利。
三、查，受處分人甲○○前遭吊扣駕駛執照，期間為94年12月13
    日至95年12月12日，詎受處分人竟騎乘車號為RWE-305 號之
    輕型機車，於95年11月6 日上午8 時45分許，在虎尾鎮○○
    路處，為警當場舉發「駕照吊扣期間駕車」、「騎乘機車未
    帶安全帽」之違規。嗣原處機關於95年12月27日以雲監裁字
    第裁72-KAD066605號分別裁處，罰鍰六千元、五百元，吊銷
    駕駛執照，一年內禁考等節，為受處分人所不爭執，並有證
    號查詢汽車駕駛人表、上開裁決書及雲林縣警察局舉發違反
    道路交通管理事件通知單等件在卷可稽。被告雖對處分中之
    裁處罰鍰六千元、吊銷駕駛執照，一年內禁考之處罰異議，
    認為處分過重，惟揆諸前開說明，原處分機關適用上揭道路
    交通管理處罰條例規定，裁決如前所示之處分，並無不當，
    從而本件異議為無理由，應予駁回。
四、據上論斷，應依道路交通案件處理辦法第19條，裁定如主文
    。
中　　華　　民　　國　　96　　年　　4 　　月　　26  　日
                　　交通法庭  法  官  林俊良
以上正本證明與原本無異。
如不服本裁定，應於送達後5 日內，向本院提出抗告狀。（須附
繕本）
                              書記官　李雅怡
中　　華　　民　　國　　96　　年　　4 　　月　　26　　日
